sv: Metallprodukter > Verktyg > Stolphålsgrävare: Manuella grävare; Motoriserade grävare
zh-TW: 硬體 > 工具 > 土地鑽孔機: 手動挖土機; 動力挖土機
fi: Rakentaminen > Työkalut > Reikäkaivurit: Manuaaliset kaivurit; Sähkökaivurit
da: Isenkram > Redskaber > Stolpebor: Manuelle bor; Motordrevne bor
lt-LT: Techninė įranga > Įrankiai > Kasimo įrankiai: Rankiniai kasimo įrankiai; Elektriniai kasimo įrankiai
cs: Kutilství a řemeslo > Nářadí a nástroje > Zahradní vrtáky: Ruční zahradní vrtáky; Elektrické zahradní vrtáky
th: ฮาร์ดแวร์ > เครื่องมือ > เครื่องขุดหลุมเสา: เครื่องขุดด้วยมือ; เครื่องขุดกำลังสูง
it: Articoli di ferramenta > Utensili > Foratrici per pali: Scavatori manuali; Scavatori elettrici
nl: Bouwmaterialen > Gereedschap > Grondboren: Handmatige boren; Elektrische boren
el: Υλικά κατασκευών > Εργαλεία > Εκσκαφείς οπών για στύλους: Χειροκίνητοι εκσκαφείς; Ηλεκτρικοί εκσκαφείς
pt-PT: Equipamento > Ferramentas > Perfuradores do solo: Perfuradores manuais; Perfuradores elétricos
nb: Maskinvare > Verktøy > Stolpeskruer: Manuelle gravere; Strømdrevne gravere
en: Hardware > Tools > Post Hole Diggers: Manual Diggers; Power Diggers
pl: Sprzęt > Narzędzia > Świdry ziemne: Świdry ręczne; Świdry elektryczne
sl-SI: Gradbena oprema > Orodja > Kopači lukenj za stebre: Ročni kopači; Električni kopači
pt-BR: Ferragens > Ferramentas > Escavadeiras para postes: Escavadeiras manuais; Escavadeiras elétricas
sk-SK: Náradie > Nástroje > Rýpadlá: Manuálne rýpadlá; Elektrické rýpadlá
ru: Оборудование и технические изделия > Инструменты > Буры для установки столбов: Ручные буры для столбов; Мотобуры для столбов
ja: DIY用品 > 工具 > 穴掘り機・複式ショベル: 手動穴掘り器; 電動穴掘り器
tr: Hırdavat > Aletler > Direk Çukuru Kazıcılar: Manuel Kazıcılar; Elektrikli Kazıcıları
es: Bricolaje > Herramientas > Ahoyadoras: Ahoyadoras manuales; Ahoyadoras eléctricas
de: Heimwerkerbedarf > Werkzeuge > Lochschaufeln: Manuelle Schaufeln; Elektrische Schaufeln
vi: Phần cứng > Công cụ > Dụng cụ đào lỗ: Dụng cụ đào thủ công; Dụng cụ đào chạy điện
zh-CN: 五金/硬件 > 工具 > 挖孔锹: 手动挖掘机; 动力挖掘机
hr-HR: Željezarija > Alati > Kopači rupa za stupove: Ručni kopači; Električni kopači
ro-RO: Feronerie > Unelte > Excavatoare găuri pentru stâlpi: Excavatoare manuale; Excavatoare electrice
bg-BG: Железария > Инструменти > Свредла за пробиване на дупки: Ръчни свредели; Моторни свредели
ko: 철물 > 도구 > 굴혈 장비: 수동 굴혈 장비; 전동 굴혈 장비
fr: Quincaillerie > Outils > Bêches tarières: Bêches manuelles; Bêches électriques
hu: Hardver > Szerszámok > Oszlopásók: Kézi ásók; Motoros ásók